# 求助陈版新收入准则衔接问题

提问人：yyp502 时间：2021-01-28 13:33:06
请教陈版：
假设 2019 年 6 月，某公司与开发商签订了一手房销售代理合同A，公司以已销售的商品房套数为基础计算确认代理费收入，开发商一般会扣留5%的代理费作为履约保证金，待A合同完结，扣除相应的罚款与违约金后返还保证金。公司一般在完成商品房销售并与开发商结算时确认95%代理费收入（此时，公司已完成合同约定的服务），在实际收到保证金时确认剩余收入。 2019 年 12 月 31 日，公司已完成销售并确认了95%的代理费收入，尚未收到保证金。
新收入准则衔接规定提到“企业可以仅对在首次执行日尚未完成的合同的累积影响数进行调整”，还提到“已完成的合同，是指企业按照与收入相关会计准则制度的原规定已完成合同中全部商品的转让的合同”。
请问，公司在 2020 年首次执行新收入准则时，已完成A合同约定的服务，是否可视为已完成的合同，对于5%保证金不调整期初留存收益及财务报表其他相关项目？
非常感谢！

回答人：chenyiwei
即使是在原准则下，这种按照收款进度确认服务进度的做法也是不恰当的，应作为前期差错更正处理。我理解新旧准则下对这种业务模式的收入确认无本质差异。